【裁判字號】    98,上訴,1311
【裁判日期】    980730
【裁判案由】    違反毒品危害防制條例
【裁判全文】
臺灣高等法院臺中分院刑事判決        98年度上訴字第1311號
上  訴  人
即  被  告  丙○○
                    （現另案於臺灣臺中監獄南投分監執行
選任辯護人  胡峰賓  律師
上列上訴人因違反毒品危害防制條例案件，不服臺灣南投地方法
院97年度訴字第831、979號中華民國98年4月3日第一審判決（起
訴案號：臺灣南投地方法院檢察署97年度偵字第2230、2231號）
，提起上訴，本院判決如下：
    主    文
原判決關於丙○○部分撤銷。
丙○○犯如附表一各編號主文欄所示之罪，均累犯，各處如附表
一各編號主文欄所示之刑，應執行有期徒刑貳拾年。販賣第一級
毒品所得財物共計新臺幣壹萬元沒收，如全部或一部不能沒收時
，以其財產抵償之；如附表二所示之物均沒收銷燬之；如附表三
所示之物均沒收。
    犯罪事實
一、丙○○素行不佳，前於民國（下同）94年間曾因犯施用第一
    級毒品及施用第二級毒品罪，經臺灣南投地方法院以94年度
    訴字第592號判決分別判處施用第一級毒品罪有期徒刑10月
    、施用第二級毒品罪有期徒刑6月，合併定其應執行刑為有
    期徒刑1年3月確定，於96年5月31日縮刑期滿執行完畢。詎
    仍不知悔改，復意圖營利，基於販賣第一級毒品海洛因之犯
    意，於如附表一所示之時間、地點，以如附表一所示門號之
    行動電話與購買毒品之人聯絡，分別將如附表一所示價值之
    海洛因販賣予如附表一所示之販毒對象，藉以牟取不法利益
    ，計前後販賣海洛因共得款新台幣（下同）1萬元。迨至97
    年5月20日上午8時許，始為警持臺灣南投地方法院核發之搜
    索票，在南投縣水里鄉○○村○○路87號（原判決誤為民族
    街212號）處執行搜索時查獲，並當場扣得丙○○所有如附
    表二及附表三所示之物。
    理    由
一、訊據上訴人即被告（下稱被告）丙○○坦承於如附表一所示
    之時間、地點，有交付如附表一所示價值之海洛因予如附表
    一所示之購毒者，及於97年5月20日上午8時許有在南投縣水
    里鄉○○村○○路87號為警查扣如附表二、附表三所示之物
    等事實不諱，惟矢口否認有販賣第一級毒品之犯行，辯稱：
    如附表一所示之購毒者原即有向共同被告甲○○（業經原審
    判處應執行有期徒刑23年，並經本院駁回其上訴，現正上訴
    最高法院中）購買毒品海洛因，後因甲○○在睡覺關掉手機
    ，該等購毒者知伊與甲○○係同學，乃打電話託伊幫忙向甲○○調貨，伊遂直接拿錢去找甲○○調取海洛因，並非伊販
    賣海洛因予附表一所示之購毒者。至扣案如附表二及附表三
    所示之物均係甲○○所有，並非伊所有云云。經查：
  (一)上開犯罪事實，業據被告丙○○於原審97年11月6日準備程
    序時及原審97年12月11日、98年2月26日審理時分別供認不
    諱（見原審97年度訴字第831號卷一第189～193頁、第317～
    318頁及原審97年度訴字第979號卷第154頁），核與如附表
    一各證據欄所示之證人（即各該購毒者）分別於警詢或偵查
    時證述之情節及卷附通訊監察譯文之內容均相符（詳見附表
    一證據欄所示），復有扣案如附表二、附表三所示之物等足
    稽。而扣案如附表二所示之物經送請行政院衛生署草屯療養
    院鑑定結果，認該等物品均附著有海洛因，亦有該療養院出
    具之鑑定書1份附卷可憑（見原審97年度訴字第831號卷一第
    202～203頁），且被告丙○○於原審審理時亦自承：「扣案
    如附表二、三所示之黑色電子秤1台、銀色電子秤1台、研磨
    杯1個、研磨棒1支、鐵湯匙1支、水彩筆1支、中型空包裝袋
    20個、小型空包裝袋25個等物，都是我的，是販賣海洛因時
    分裝、秤量海洛因時使用；扣案之行動電話0000000000號Ｓ
    ＩＭ卡1張，也是我的，販賣海洛因時有用到。」等語（見
    原審97年度訴字第831號卷卷一第304頁），足見被告確有販
    賣海洛因予如附表一所示之販毒對象甚明。
  (二)至起訴書所載被告丙○○販賣毒品之時間，雖依各該監聽紀
    錄所載被告與各販毒對象間行動電話通話之時作為販賣海洛
    因之時間云云。然本件被告丙○○各次實際販賣交易海洛因
    之時間（即如附表一所示），業據被告丙○○於原審審理時
    陳明在卷（見原審97年度訴字第831號卷一第189～193頁）
    ，且本院核諸如附表一各該編號證據欄所示之監聽紀錄所載
    通話內容，可知被告丙○○與各該販毒對象間以行動電話通
    話時，相互間均尚未會面，自無從於通話時即為實際交付海
    洛因及收取價款之舉動，衡情應係於雙方通話後，且隔有相
    當之在途時間，始得為實際交易海洛因之舉措，是本院認應
    以被告丙○○於原審所陳明在行動電話通話之後，約隔相當
    時間始為實際交易海洛因之時間，較為可採。
  (三)又如附表一編號1、2、5、6、9之實際販賣海洛因之地點，
    公訴意旨或認之不詳者，均據被告丙○○於原審審理時供明
    此部分各次販賣海洛因之詳確交易地點（見原審97年度訴字
    第831號卷卷一第189～191頁），本院認應以被告於原審審
    理時所供之地點為準。
  (四)再被告丙○○販賣海洛因之對象，於附表一編號8部分，應
    為丁○○；於附表一編號9部分，應為戊○○；於附表一編
    號10部分，應為己○○；於附表一編號11部分，應為己○○
    ；於附表一編號12部分，應為己○○，而此部分販賣海洛因
    之對象均非辛○○等情，亦據被告丙○○於原審審理時供述
    甚明（見原審97年度訴字第831號卷一第191～192頁），核
    與附表一編號8、9、10、11、12之證據欄所示證人戊○○、
    己○○警、偵訊時所證及監聽紀錄內容等均相合，復據公訴
    人於原審當庭更正該等犯罪事實被告甲○○之販毒對象（見
    原審97年度訴字第831號卷一第181～192頁）。再就附表一
    編號8之販賣海洛因未遂犯行部分以及附表一編號13之販賣
    海洛因犯行部分，均據被告丙○○於原審審理中坦認在卷（
    見原審卷97年度訴字第831號卷一第318頁），核與證人丁○○於原審審理時結證之情節相符（見原審97年度訴字第831
    號卷一第287～288頁）。
  (五)又如附表一所示各編號販毒對象欄所載壬○○、庚○○、辛○○、己○○、丁○○、癸○○等人確均有施用第一級毒品
    海洛因之行為，業經南投縣政府警察局集集分局於97年5月
    20日分別對其等採集尿液後送請詮昕科技股份有限公司鑑驗
    結果，其等尿液均呈施用海洛因後之嗎啡陽性反應，此有其
    等之上開公司濫用藥物尿液檢驗報告與各該販毒對象之代號
    與真實姓名對照表均在卷足稽（見原審97年度訴字第831號
    卷卷一第227～228頁、231～232頁、233～234頁、235～236
    頁、237～238頁、241～242頁），且壬○○97年5月間之施
    用海洛因犯行，經原審以97年度訴字第931號判決判處罪刑
    確定；庚○○97年5月間之施用海洛因犯行，經原審以97年
    度訴字第822號判決判處罪刑確定；辛○○97年5月間之施用
    海洛因犯行，經原審以97年度訴字第790號判決判處罪刑確
    定；己○○97年5月間之施用海洛因犯行，經原審以97年度
    審訴字第24號判決判處罪刑確定；丁○○97年5月間之施用
    海洛因犯行，經原審以97年度訴字第823號判決判處罪刑確
    定；癸○○確有於97年5月間之施用海洛因犯行，業經臺灣
    南投地方法院檢察署檢察官以97年度偵字第1129號起訴，亦
    有其等之臺灣高等法院被告前案紀錄表與上開案號之判決、
    起訴書等附卷可按（見原審97年度訴字第831卷之前案及相
    關判決資料卷與原審97年度訴字第979號卷之前案及相關判
    決資料卷），足見其等確有施用海洛因無疑。準此，證人壬○○、庚○○、辛○○、己○○、丁○○、癸○○等人既均
    有施用第一級毒品海洛因之行為，則其等於警詢或偵查時分
    別陳稱向被告丙○○購買海洛因，自非無可能，益見被告丙○○應有販賣第一級毒品海洛因之行為無疑。
  (六)又我國查緝毒品海洛因之施用或販賣一向執法甚嚴，對於販
    賣海洛因者尤科以重度刑責，且販賣海洛因既係違法行為，
    當非可公然為之，亦無公定價格，且容易分裝並增減份量，
    而每次買賣之價量，可能隨時依雙方關係深淺、資力、需求
    量及對行情之認知、來源是否充裕、查緝是否嚴謹、購買者
    被查獲時供述購買對象之可能風險之評估等情形，而異其標
    準，非可一概而論；而買受毒品之人通常亦無法探知販毒者
    賺取利潤幾何，是販賣毒品之利得，除被告坦承犯行或價量
    俱臻明確外，委難察得實情，販賣之人從價差或量差中牟利
    之方式雖異，其意圖營利之販賣行為則同一。是以因海洛因
    量微價高，販賣者率有利益可圖，本件被告多次將毒品攜至
    如附表一所示之公共場所販賣予他人，被告豈會不知此有風
    險，如無利益可得，被告又豈會甘冒遭警查獲之可能而如此
    作為，則雖被告否認有販賣海洛因之犯行，而無可查證其賣
    出確實賺取之差價，惟依上所述，參以被告於原審審理時亦
    自承稱「我所販賣之海洛因均於購入之後，再摻入葡萄糖粉
    後，摻薄後再行出售他人」等語以觀（見原審97年度訴字第
    831號卷卷一第317頁），益見被告販賣海洛因應均具有營利
    之意圖甚明。
  (七)至證人辛○○、己○○、壬○○、丁○○、癸○○等人嗣於
    本院審理時雖翻異前供，證人辛○○改稱：「我認識甲○○
    ，我有跟甲○○購買過毒品，不曾向丙○○購買毒品。我於
    97年5月16日與丙○○約在亞洲旅館，還有1次約在中板橋，
    只是要向丙○○問電話而已。我於同年5月10日與丙○○電
    話聯絡，相約在中板橋、民族橋那邊，都不是要向丙○○購
    買毒品。我在第3次警詢時承認『我有跟丙○○聯絡，跟丙○○聯絡是要向他購買毒品海洛因，每次都是購買新台幣50
    0元，丙○○都是1小包1小包賣給我，而且說該些通聯紀錄
    的時間都是向丙○○購買毒品』，這些內容都不實在，都是
    刑事組叫我這樣說。」等語；證人己○○改稱：「我認識甲○○，我曾向甲○○買過毒品，不曾向他人借、調毒品。我
    曾託丙○○去向甲○○買過毒品。」等語；證人壬○○改稱
    ：「我曾向甲○○購買過海洛因，後來因甲○○手機關機，
    又不知道他住哪裡，我才打電話叫丙○○幫我找甲○○，是
    叫丙○○幫我買，所以於偵查中我才會向檢察官陳述在4 月
    22日、5月13日、5月16日向丙○○購買海洛因，其真意是要
    丙○○幫我去拿海洛因，不是要向丙○○買。」等語；證人
    丁○○改稱：「我認識甲○○，我曾向甲○○購買過海洛因
    ，因甲○○有時候手機關機找不到人，所以曾委託丙○○去
    向甲○○購買。我不清楚丙○○交給我的毒品之來源，也不
    知道丙○○是以多少價錢取得交給我的那些毒品，但我都是
    以500元或1000元買的。我在偵查中所說『有向阿東及寶哥
    購買』，並不是直接向丙○○買，而是叫丙○○幫我買，我
    是拿錢給丙○○，在那裡等，他才去拿毒品給我。」等語；
    證人癸○○改稱：「我認識甲○○，但沒有向甲○○購買過
    毒品。我曾託丙○○向他人購買過毒品，因找不到人買毒品
    ，所以才託丙○○幫我買毒品，不是向丙○○購買，丙○○
    幫我買沒有得到任何好處，我並不知道丙○○毒品來源及價
    錢。丙○○並沒有當場直接拿毒品給我，我是在彰化銀行遇
    到丙○○，拿錢給他，他叫我到他家車庫等，他再去向我不
    知道的人拿，我先將錢交給丙○○，然後我在丙○○家車庫
    等他，我是在車庫拿毒品。」等語，經核均與上開事證不符
    ，顯係事後迴護被告之詞，不足採信。
  (八)另證人即共同被告甲○○於本院審理時結證稱：「丙○○曾
    幫他朋友向我調過毒品，我不清楚他有無從中賺取差價，也
    不知道他有無將我交給他的毒品摻雜其他物品後再交給他朋
    友。我沒有賣毒品給丙○○，我只是把毒品交給他，交給他
    2次，他跟我說別人向他調多少，我就給他多少，他給我多
    少錢是看他拿多少東西，一次差不多7、8000元至10000元。
    至在丙○○家中查扣之分裝袋、磅秤是我的，是我那時暫時
    先寄放的。」等語，經核亦與上開事證不符，亦係事後迴護
    被告之詞，不足憑採。
  (九)綜上所述，足證被告丙○○上開所辯顯係事後圖卸之詞，不
    足採信，是罪證明確，其犯行堪以認定。又證人戊○○、庚○○雖經本院合法傳喚而未到作證，惟因該證人於警詢及偵
    查時已陳述明確，故並不影響本件事實之認定，被告請求本
    院再傳喚該證人，核無必要，附此說明。
二、證據能力方面：
  (一)按被告以外之人於檢察事務官、司法警察官或司法警察調查
    中所為之陳述，與審判中不符時，其先前之陳述具有較可信
    之特別情況，且為證明犯罪事實存否所必要者，得為證據，
    刑事訴訟法第159條之2定有明文，而所謂「前後陳述不符」
    之要件，應就前後階段之陳述進行整體判斷，以決定其間是
    否具有實質性差異，惟無須針對全部陳述作比較，陳述之一
    部分有不符，亦屬之。查本件證人辛○○、己○○、丁○○
    、癸○○等4人於警詢時所為之上開陳述，經核與其等於本
    院審理中所為之上開陳述不符（詳如前述），但本院審酌其
    4人於警詢時所為之上開陳述距案發日較近，當時記憶自較
    深刻，可立即反應所知，不致因時隔日久而遺忘案情；且較
    無來自被告或其他成員同庭在場之壓力而出於虛偽不實之指
    證，或事後串謀而故為迴護被告之機會，揆諸上開說明，其
    4人於警詢時所為之陳述，客觀上應具有較可信之特別情況
    ，且亦為證明犯罪事實存否所必要，依刑事訴訟法第第159
    條之2之規定，其4人於警詢時所為之上開陳述，自得為證據
    。
  (二)按檢察事務官依法有調查犯罪及蒐集證據與詢問告訴人、被
    告、證人或鑑定人之權限；司法警察（官）依法亦具有調查
    犯罪嫌疑人犯罪情形及蒐集證據等職權，若其等所作之筆錄
    毫無例外的全無證據能力，當非所宜。再者，如上開陳述，
    係在可信之特別情況下所為，且為證明犯罪事實所必要，而
    於審判程序中發生事實上無法直接審理之原因時，若仍不承
    認該陳述之證據適格，即有未洽，為補救實務上採納傳聞法
    則可能發生之蒐證困難問題，自以使上開陳述取得證據能力
    ，始符實體真實發見之訴訟目的。本件證人戊○○前於警詢
    時證稱：「我有幫我先生丁○○打電話向被告（綽號寶哥）
    購買500元之毒品海洛因」等語；證人庚○○於警詢時亦證
    稱：「我確有向被告購買毒品海洛因」等語，惟其等於本院
    審理時傳喚不到，又未在監或在押，有台灣高等法院在監在
    押全國紀錄表及本院傳票在卷可憑。而該證人戊○○、庚○○於警詢之陳述係出於自由意思為之，陳述之時點復係於甫
    經警方查獲未幾，當日即接受員警詢問，有警詢筆錄可稽，
    則該警詢既係最為接近於事實發生之時點，陳述之內容係證
    人戊○○、庚○○親自見聞之事，亦無不法取供之情形，且
    與該證人嗣後於偵查中經具結所為證述要旨大致相符，足徵
    其在警詢之陳述具有較可信之特別情況，且為證明犯罪事實
    之存否所必要，依刑事訴訟法第159條之3第3款後段之規定
    ，亦得為證據。
  (三)按被告以外之人於偵查中向檢察官所為陳述，除顯有不可信
    之情況者外，得為證據，刑事訴訟法第159條之1第2項定有
    明文。偵查中對被告以外之人（包括證人、鑑定人、告訴人
    、被害人及共同被告等）所為之偵查筆錄，或被告以外之人
    向檢察官所提之書面陳述，性質上均屬傳聞證據。惟現階段
    刑事訴訟法規定檢察官代表國家偵查犯罪、實施公訴，依法
    其有訊問被告、證人及鑑定人之權，證人、鑑定人且須具結
    ，而實務運作時，檢察官偵查中向被告以外之人所取得之陳
    述，原則上均能遵守法律規定，不致違法取供，其可信度極
    高，職是，被告以外之人前於偵查中已具結而為證述，除反
    對該項供述得具有證據能力之一方，已釋明「顯有不可信之
    情況」之理由外，不宜以該證人未能於審判中接受他造之反
    對詰問為由，即遽指該證人於偵查中之陳述不具證據能力。
    本件證人壬○○、庚○○、辛○○、戊○○、己○○、丁○○、癸○○等人於檢察官偵查中所為之陳述，業經其具結在
    案，已足以擔保其陳述之真實性，且其未曾提及檢察官在偵
    查時有不法取供之情形，反對該項供述得具有證據能力之被
    告，亦未釋明上開供述有顯不可信之情況，依上說明，其於
    偵查中之證言，自亦具有證據能力。
  (四)關於通訊監察譯文部分：
    按有事實足認被告或犯罪嫌疑人有最輕本刑為3年以上有
      期徒刑之罪嫌，並危害國家安全或社會秩序情節重大，而
      有相當理由可信其通訊內容與本案有關，且不能或難以其
      他方法蒐集或調查證據者，得發通訊監察書。通訊監察書
      ，偵查中由檢察官依司法警察機關聲請或依職權聲請該管
      法院核發，審判中由法官依職權核發。通訊保障及監察法
      第5條第1項第1款、第2項定有明文。次按刑事訴訟法上「
      證據排除法則」，係指將具有證據價值或真實之證據，因
      取得程序之違法，而予以排除之法則。茍司法警察機關於
      實施通訊監察時，已合於通訊保障及監察法第5條第1項所
      規定之要件，且依法取得法官所核發之通訊監察書，基於
      該通訊監察所取得之證據，即無證據排除法則之適用。
    本件被告所使用門號0000000000行動電話之監聽錄音，係
      經原審法院97年聲監字第024、042號核准在案，有詳載聲
      監案號、案由、監察電話及對象之通訊監察書、通聯調閱
      查詢單、監聽譯文等附卷可參。查被告所涉犯之販賣第一
      級毒品罪，係最輕本刑為無期徒刑以上之罪，且該犯罪類
      型之犯罪過程多係透過電話通聯或網路聯繫，並以代號、
      暗碼等隱晦方式暗中進行，其犯罪結果係將大量毒品流入
      市面，戕害不特定國人之身心健康甚鉅，自屬危害社會秩
      序情節重大，而有相當理由可信犯罪嫌疑人之通訊內容要
      與涉案情節有關，且難以其他方法蒐集或調查證據，其監
      聽過程中，尚查無任何不法或不當侵害人權保障之情事，
      自屬符合通訊保障及監察法第5條第1項第1款、第2項之規
      定，核係依法所為之監聽，並無不法取證或違背法定程序
      之情事。
    又刑事訴訟法第165條之1第2項規定：「錄音可為證據者
      ，審判長應以適當之設備，顯示聲音，使當事人、代理人
      、辯護人或輔佐人辨認或告以要旨」，乃就新型態證據之
      開示、調查方法而為之規定；所謂「以適當之設備，顯示
      」，通常以勘驗為之，重在辨別錄音聲音之同一性，兼及
      錄音內容之真實性。偵查犯罪機關依法定程序監聽之錄音
      ，應認該監聽所得之錄音帶，始屬調查犯罪所得之證據，
      但依據監聽錄音結果予以翻譯而製作之通訊監察譯文，乃
      該監聽錄音內容之顯示，此為學理上所稱之派生證據，屬
      於文書證據之一種。此於被告或訴訟關係人對其譯文之真
      實性發生爭執或有所懷疑時，法院固應依刑事訴訟法第16
      5條之1第2項規定勘驗該監聽之錄音帶踐行調查證據之程
      序，以確認該錄音聲音是否為本人及其內容與通訊監察譯
      文之記載是否相符；然如被告或訴訟關係人對其監聽錄音
      之譯文真實性並不爭執，顯無辨認其錄音聲音之調查必要
      性。是法院於審判期日就此如已踐行提示通訊監察譯文供
      當事人辨認或告以要旨，使其表示意見等程序並為辯論者
      ，其所為之調查證據程序即無不合（最高法院96年度台上
      字第1869號判決參照）。本案被告及其選任辯護人均未聲
      請勘驗播聽任何段落之監聽錄音帶，且審判長於審判期日
      調查證據，於提示通訊監察譯文供當事人辨認及告以要旨
      等程序，被告及其選任辯護人對上開通訊監察譯文之真實
      性均未見爭執，有原審及本院之審判筆錄可稽，是此部分
      被告及其選任辯護人對於卷附監聽譯文內容之真正既不爭
      執，司法警察所為之監聽錄音搜證程序亦查無不法，並經
      合議庭於審理期日踐行書證之法定調查證據程序，自具有
      證據能力。
  (五)按被告以外之人於審判外之陳述，雖不符刑事訴訟法第159
    條之1至第159條之4之規定，而經當事人於審判程序同意作
    為證據，法院審酌該言詞陳述或書面陳述作成時之情況，認
    為適當者，亦得為證據。當事人、代理人或辯護人於法院調
    查證據時，知有第159條第1項不得為證據之情形，而未於言
    詞辯論終結前聲明異議者，視為有前項之同意，刑事訴訟法
    第159條之5第1項、第2項定有明文。立法意旨在於傳聞證據
    未經當事人之反對詰問予以核實，原則上先予排除，惟若當
    事人已放棄詰問或未聲明異議，基於證據資料愈豐富，愈有
    助於真實發現之理念，且強化言詞辯論主義，法院自可承認
    該傳聞證據例外擁有證據能力。查本件被告及其選任辯護人
    、檢察官等人對於上開非供述證據之證據能力，均未於言詞
    辯論終結前聲明異議，依刑事訴訟法第159條之5第2項之規
    定，視為同意作為證據，且本院審酌上開非供述證據係公務
    員職務上製作之紀錄文書、證明文書或係從事業務之人於業
    務上製作之紀錄文書、證明文書，與其責任、信譽攸關，若
    有錯誤、虛偽，該公務員或從事業務之人可能因此擔負刑事
    及行政責任，且該等文書經常處於可能受公開檢查之狀態，
    其正確性及真實之保障極高，核無顯有不可信之情況，是本
    院認該書面陳述適當，依刑事訴訟法第159條之5第1項之規
    定，自得為證據。
三、又被告行為後，毒品危害防制條例第4條第1項之販賣第一級
    毒品罪，業經總統於98年5月20日公布修正，並自同年5月22
    日起生效（司法院98年6月29日院台廳刑一字第0980014643
    號函參照）。修正後之毒品危害防制條例第4條第1項規定「
    製造、運輸、販賣第一級毒品者，處死刑或無期徒刑；處無
    期徒刑者，得併科新臺幣2千萬元以下罰金。」，而修正前
    同條例第4條第1項係規定「製造、運輸、販賣第一級毒品者
    ，處死刑或無期徒刑；處無期徒刑者，得併科新臺幣1千萬
    元以下罰金。」，經比較新舊法律後，修正後之規定並非較
    有利於被告，依刑法第2條第1項前段之規定，自應適用修正
    前即行為時毒品危害防制條例第4條第1項、第6項之規定處
    斷，合先說明。
四、核被告丙○○所為，除附表一編號8部分外，均係犯修正前
    毒品危害防制條例第4條第1項之販賣第一級毒品罪；又被告
    就附表一編號8所為販賣第一級毒品犯行部分，業據其於原
    審審理中坦承於該時、地欲販賣價值新臺幣500元份量之海
    洛因予丁○○，但因當時其未持有海洛因，故確實未售出等
    語（見原審97年度訴字第831號卷卷一第318頁），核與證人
    丁○○於原審審理時結證之情節相符（見原審97年度訴字第
    831號卷卷一第288頁），足見被告丙○○當時業與證人丁○○以行動電話聯繫海洛因交易之時、地及價格、數量等事宜
    ，則該販賣海洛因之犯行應認已著手，雖因被告丙○○當時
    手中未持有海洛因，以致未能交易成功，惟其既已著手於販
    賣行為，是其此部分犯行仍構成未遂犯，故被告丙○○此部
    分所為，係犯同條例第4條第6項、第1項之販賣第一級毒品
    未遂罪，公訴人認此部分犯行亦屬既遂犯，尚有誤會。又其
    此部分（附表一編號8）犯行，既屬未遂犯，爰並依刑法第
    25條第2項之規定減輕其刑。另被告丙○○於原審審理時雖
    自白上開犯行，惟於偵查中並未自白，不符合修正後毒品危
    害防制條例第17條第2項之規定，故無法依該條項之規定減
    輕其刑，附此說明。至其每次為販賣第一級毒品海洛因而持
    有海洛因之犯行，已分別為各該次販賣之高度行為所吸收，
    均不另論罪。又其所犯如附表一所示之各罪，犯意各別，行
    為互異，應分論併罰。另被告丙○○素行不佳，前於94年間
    曾因犯施用第一級毒品及施用第二級毒品罪，經臺灣南投地
    方法院以94年度訴字第592號判決分別判處施用第一級毒品
    罪有期徒刑10月、施用第二級毒品罪有期徒刑6月，合併定
    其應執行刑為有期徒刑1年3月確定，於96年5月31日縮刑期
    滿執行完畢，有臺灣高等法院被告前案紀錄表可按，其於有
    期徒刑執行完畢後5年以內故意再犯本案有期徒刑以上之罪
    ，均為累犯，除本刑為死刑、無期徒刑部分依法不得加重外
    ，其餘部分（併科罰金刑部分）應依刑法第47條第1項之規
    定加重其刑。原審予以論罪科刑，固非無見，惟查(一)被告行
    為後，毒品危害防制條例第4條第1項之販賣第一級毒品罪，
    業經總統於98年5月20日公布修正，並自同年5月22日起生效
    ，業如前述，原判決未及予以新舊法律比較適用，已有未合
    。(二)扣案之中型空包裝袋僅有20個、小型空包裝袋僅有25個
    ，有扣案之上開物品及扣押物品目錄表足按（見97年度偵字
    第2231號偵查卷第39頁），原判決誤為中型空包裝袋僅有21
    個、小型空包裝袋僅有26個，自有違誤。(三)原判決論結欄將
    刑法第47條第1項，誤植為刑法第47條，亦有可議。被告上
    訴意旨否認犯罪，雖無理由（另被告具狀援引其他判決之量
    刑，據以指摘原判決量刑過重，亦無理由），但原判決既有
    上述可議之處，即屬無可維持，應由本院將原判決關於被告
    丙○○部分予以撤銷改判。復查被告販賣毒品，戕害他人身
    心，其行固為法所不容，惟其前有多次施用毒品之前科（見
    卷附臺灣高等法院被告前案紀錄表），其身染施用毒品之惡
    習，進而為本件販賣毒品之行為，究其原因當係肇於被告本
    身無法戒絕毒品，亦不知尋覓適當之機構協助導正；且其販
    賣毒品之次數雖不少，惟各次所得僅為區區500元或1,000元
    ，不若一般大盤商動輒數十萬元或數百萬元，乃至數千萬元
    ，顯見被告販賣之情節尚屬輕微；另被告也僅止於販賣毒品
    ，而非以毒品為工具，藉以誘使、控制他人，以遂行進一步
    之犯罪行為，故其販賣之惡性，尚不至於應與社會永久隔離
    ，相對於長期、大量販賣毒品，甚至以毒品為工具控制、誘
    使他人犯罪之大毒梟而言，其對社會治安及國民健康之危害
    較小，倘亦處以死刑或無期徒刑，不免過苛，且無從與大毒
    梟之惡行有所區隔，足見被告之犯行情輕法重，其犯罪情狀
    在客觀上非無可憫恕之處，本院認如處以法定最低度之刑期
    ，猶嫌過重，爰各依刑法第59條之規定酌量減輕其刑，罰金
    刑部分並依法先加後減之。茲審酌被告丙○○前有施用第一
    級毒品與施用第二級毒品等犯行，甫於於96年5月31日執行
    完畢，猶再犯本案多次販賣第一級毒品犯行，惟每次販賣海
    洛因之數量些微，所得之財物非多，暨其犯後於原審雖坦承
    犯罪，但於本院審理時否認犯罪等一切情狀，分別量處被告
    丙○○如附表一之主文欄所示之刑，並定其應執行之刑，以
    示懲儆。又如附表二所示附著有海洛因之各項物品，因與海
    洛因已難以析離（法務部調查局93年3月19日調科壹字第093
    00113060號函參照），均屬查獲之第一級毒品，並依毒品危
    害防制條例第18條第1項前段之規定宣告沒收銷燬之；另扣
    案如附表三所示之物，均屬被告丙○○所有，業據其於原審
    審理時陳明在卷（見原審97年度訴字第831號卷卷一第304頁
    ），其中編號3所示之ＳＩＭ卡並登記為被告丙○○所有，
    亦有中華電信資料查詢1份在卷可據（見原審97年度訴字第
    831號卷一第209頁），且均為供本件被告販賣毒品所用之物
    ，亦應依同條例第19條第1項之規定宣告沒收。另被告丙○○於附表一所示各該編號之販賣海洛因犯行所得之如附表一
    所示之價金部分（除編號8之犯行部分係屬未遂，被告丙○○尚無所得，無從為沒收之諭知外），均屬各該販賣第一級
    毒品海洛因犯行所得之財物，亦均應同條例第19條第1項之
    規定分別宣告沒收，如全部或一部不能沒收時，以其財產抵
    償之。至另扣案被告丙○○所持有之海洛因1包、針筒1支，
    係供被告丙○○施用海洛因所用，已據被告丙○○於原審陳
    明在卷，顯與本件被告販賣海洛因之犯行無涉，故不予宣告
    沒收或沒收銷燬之；再被告丙○○裝置如附表三編號3所示
    行動電話門號ＳＩＭ卡而加以使用之行動電話，雖亦屬被告
    丙○○販賣海洛因所用之物，但並未扣案，且是否同一支行
    動電話又未可知，復無證據證明該未曾扣押之行動電話確為
    被告丙○○所有，故此部分亦無從依同條例第19條第1項之
    規定為沒收之諭知。均併此敘明。
五、據上論結，應依刑事訴訟法第369條第1項前段、第364條、
    第299條第1項前段、修正前毒品危害防制條例第4條第1項、
    第6項、毒品危害防制條例第18條第1項前段、第19條第1項
    、刑法第11條前段、第25條第2項、第51條第5款、第47條第
    1項、第59條，判決如主文。
本案經檢察官乙○○到庭執行職務。
中    華    民    國    98    年    7     月    30    日
            刑事第八庭  審判長法  官  羅  得  村
                              法  官  張  靜  琪
                              法  官  劉  榮  服
以上正本證明與原本無異。
如不服本判決應於收受送達後十日內向本院提出上訴書狀，其未
敘述上訴理由者，並得於提起上訴後十日內向本院補提理由書（
均須按他造當事人之人數附繕本）「切勿逕送上級法院」。
                              書記官  江  玉  萍
中    華    民    國    98    年    7     月    30    日
附錄論罪條文：
修正前毒品危害防制條例第4條第1項：
製造、運輸、販賣第1級毒品者，處死刑或無期徒刑；處無期徒
刑者，得併科新台幣1千萬元以下罰金。
附表一：97年度訴字第831號被告丙○○販賣海洛因部分
┌───────┬───────┬───────┬───┬───────┬────────┬───────┐
│編        號  │時        間  │地        點  │價  金│販毒對象      │證            據│主          文│
│（起訴書編號）│（起訴書誤載）│（起訴書載為）│新臺幣│（起訴書誤載）│                │              │
│              │              │              │      ├───────┤                │              │
│              │              │              │      │被告使用之行動│                │              │
│              │              │              │      │電話門號      │                │              │
├───────┼───────┼───────┼───┼───────┼────────┼───────┤
│1             │97年4月22日   │南投縣水里鄉  │500元 │壬○○        │壬○○偵訊：    │販賣第一級毒品│
│              │下午5時40分許 │太平街撞球場  │      ├───────┤偵2231卷191頁   │，累犯，處有期│
│              │（同日下午5時 │旁的巷子處    │      │0000000000    │監聽紀錄：      │徒刑拾柒年；販│
│              │36分許）      │（不詳）      │      │              │偵2231卷65頁反  │賣第一級毒品所│
│              │              │              │      │              │                │得新臺幣伍佰元│
│              │              │              │      │              │                │沒收，如全部或│
│              │              │              │      │              │                │一部不能沒收時│
│              │              │              │      │              │                │，以其財產抵償│
│              │              │              │      │              │                │之；如附表二所│
│              │              │              │      │              │                │示之物沒收銷燬│
│              │              │              │      │              │                │；如附表三所示│
│              │              │              │      │              │                │之物沒收。    │
├───────┼───────┼───────┼───┼───────┼────────┼───────┤
│2             │97年5月13日   │南投縣水里鄉  │500元 │壬○○        │壬○○偵訊：    │販賣第一級毒品│
│              │下午5時40分許 │太平街撞球場  │      ├───────┤偵2231卷191頁   │，累犯，處有期│
│              │（同日下午5時 │旁的巷子處    │      │0000000000    │監聽紀錄：      │徒刑拾柒年；販│
│              │33分許）      │（不詳）      │      │              │偵2231卷67頁反  │賣第一級毒品所│
│              │              │              │      │              │                │得新臺幣伍佰元│
│              │              │              │      │              │                │沒收，如全部或│
│              │              │              │      │              │                │一部不能沒收時│
│              │              │              │      │              │                │，以其財產抵償│
│              │              │              │      │              │                │之；如附表二所│
│              │              │              │      │              │                │示之物沒收銷燬│
│              │              │              │      │              │                │；如附表三所示│
│              │              │              │      │              │                │之物沒收。    │
├───────┼───────┼───────┼───┼───────┼────────┼───────┤
│3             │97年5月16日   │南投縣水里鄉  │500元 │壬○○        │壬○○偵訊：    │販賣第一級毒品│
│              │下午12時40分許│彰化銀行前    │      ├───────┤偵2231卷191頁   │，累犯，處有期│
│              │（同日下午12時│              │      │0000000000    │監聽紀錄：      │徒刑拾柒年；販│
│              │37 分）       │              │      │              │偵2231卷67頁反  │賣第一級毒品所│
│              │              │              │      │              │                │得新臺幣伍佰元│
│              │              │              │      │              │                │沒收，如全部或│
│              │              │              │      │              │                │一部不能沒收時│
│              │              │              │      │              │                │，以其財產抵償│
│              │              │              │      │              │                │之；如附表二所│
│              │              │              │      │              │                │示之物沒收銷燬│
│              │              │              │      │              │                │；如附表三所示│
│              │              │              │      │              │                │之物沒收。    │
├───────┼───────┼───────┼───┼───────┼────────┼───────┤
│4             │97年5月16日   │南投縣水里鄉  │1000元│庚○○        │庚○○警詢：    │販賣第一級毒品│
│（6）         │上午9時50分   │彰化銀行前    │      ├───────┤偵2231卷100頁   │，累犯，處有期│
│              │（同日上午9時 │              │      │0000000000    │庚○○偵訊：    │徒刑拾柒年；販│
│              │43分）        │              │      │              │偵2231卷228頁   │賣第一級毒品所│
│              │              │              │      │              │監聽紀錄：      │得新臺幣壹仟元│
│              │              │              │      │              │偵2231卷103頁   │沒收，如全部或│
│              │              │              │      │              │                │一部不能沒收時│
│              │              │              │      │              │                │，以其財產抵償│
│              │              │              │      │              │                │之；如附表二所│
│              │              │              │      │              │                │示之物沒收銷燬│
│              │              │              │      │              │                │；如附表三所示│
│              │              │              │      │              │                │之物沒收。    │
├───────┼───────┼───────┼───┼───────┼────────┼───────┤
│5             │97年5月10日   │南投縣水里鄉  │500元 │辛○○        │辛○○警詢：    │販賣第一級毒品│
│（7）         │下午1時10分許 │民族橋處      │      ├───────┤偵2231卷113頁反面 ，累犯，處有期│
│              │（97年5月間某 │（不詳）      │      │0000000000    │監聽紀錄：      │徒刑拾柒年；販│
│              │日）          │              │      │              │偵2231卷121頁反面 賣第一級毒品所│
│              │              │              │      │              │                │得新臺幣伍佰元│
│              │              │              │      │              │                │沒收，如全部或│
│              │              │              │      │              │                │一部不能沒收時│
│              │              │              │      │              │                │，以其財產抵償│
│              │              │              │      │              │                │之；如附表二所│
│              │              │              │      │              │                │示之物沒收銷燬│
│              │              │              │      │              │                │；如附表三所示│
│              │              │              │      │              │                │之物沒收。    │
├───────┼───────┼───────┼───┼───────┼────────┼───────┤
│6             │97年5月13日   │南投縣水里鄉  │500元 │辛○○        │辛○○警詢：    │販賣第一級毒品│
│（8）         │晚上7時45分許 │民族橋處      │      ├───────┤偵2231卷113頁反面 ，累犯，處有期│
│              │（97年5月間某 │（不詳）      │      │0000000000    │監聽紀錄：      │徒刑拾柒年；販│
│              │日）          │              │      │              │偵2231卷121頁反面 賣第一級毒品所│
│              │              │              │      │              │                │得新臺幣伍佰元│
│              │              │              │      │              │                │沒收，如全部或│
│              │              │              │      │              │                │一部不能沒收時│
│              │              │              │      │              │                │，以其財產抵償│
│              │              │              │      │              │                │之；如附表二所│
│              │              │              │      │              │                │示之物沒收銷燬│
│              │              │              │      │              │                │；如附表三所示│
│              │              │              │      │              │                │之物沒收。    │
├───────┼───────┼───────┼───┼───────┼────────┼───────┤
│7             │97年5月16日   │南投縣水里鄉  │500元 │辛○○        │辛○○警詢：    │販賣第一級毒品│
│（9）         │下午4時35分許 │民權路亞洲旅  │      ├───────┤偵2231卷113頁反面 ，累犯，處有期│
│              │（同日下午4時 │社前          │      │0000000000    │辛○○偵訊：    │徒刑拾柒年；販│
│              │26分許）      │              │      │              │偵2231卷234頁   │賣第一級毒品所│
│              │              │              │      │              │監聽紀錄：      │得新臺幣伍佰元│
│              │              │              │      │              │偵2231卷122頁   │沒收，如全部或│
│              │              │              │      │              │                │一部不能沒收時│
│              │              │              │      │              │                │，以其財產抵償│
│              │              │              │      │              │                │之；如附表二所│
│              │              │              │      │              │                │示之物沒收銷燬│
│              │              │              │      │              │                │；如附表三所示│
│              │              │              │      │              │                │之物沒收。    │
├───────┼───────┼───────┼───┼───────┼────────┼───────┤
│8             │97年5月10日   │南投縣水里鄉  │500元 │丁○○        │戊○○警詢：    │販賣第一級毒品│
│（10）        │晚上8時40分許 │彰化銀行前    │未遂  │（誤載辛○○）│偵2231卷135～   │未遂，累犯，處│
│              │（同日下午8時 │              │      │因被告丙○○當│136頁           │有期徒刑拾貳年│
│              │28分許）      │              │      │時無海洛因可供│戊○○偵訊：    │；如附表二所示│
│              │              │              │      │販賣而未遂    │偵2231卷222頁   │之物沒收銷燬；│
│              │              │              │      ├───────┤監聽紀錄：      │如附表三所示之│
│              │              │              │      │0000000000    │偵2231卷144頁   │物沒收。      │
├───────┼───────┼───────┼───┼───────┼────────┼───────┤
│9             │97年5月16日   │南投縣水里鄉  │500元 │戊○○        │戊○○警詢：    │販賣第一級毒品│
│（11）        │下午4時許     │彰化銀行前    │      │（誤載辛○○）│偵2231卷136頁   │，累犯，處有期│
│              │（同日下午3時 │（不詳）      │      ├───────┤戊○○偵訊：    │徒刑拾柒年；販│
│              │54分許）      │              │      │0000000000    │偵2231卷222頁   │賣第一級毒品所│
│              │              │              │      │              │監聽紀錄：      │得新臺幣伍佰元│
│              │              │              │      │              │偵2231卷144頁   │沒收，如全部或│
│              │              │              │      │              │                │一部不能沒收時│
│              │              │              │      │              │                │，以其財產抵償│
│              │              │              │      │              │                │之；如附表二所│
│              │              │              │      │              │                │示之物沒收銷燬│
│              │              │              │      │              │                │；如附表三所示│
│              │              │              │      │              │                │之物沒收。    │
├───────┼───────┼───────┼───┼───────┼────────┼───────┤
│10            │97年5月15日   │南投縣水里鄉  │500元 │己○○        │己○○警詢：    │販賣第一級毒品│
│（12）        │下午7時40分許 │龜仔頭某統一  │      │（誤載辛○○）│偵2231卷157頁   │，累犯，處有期│
│              │（同日下午7時 │超商前        │      ├───────┤己○○偵訊：    │徒刑拾柒年；販│
│              │33分許）      │              │      │0000000000    │偵2231卷203～   │賣第一級毒品所│
│              │              │              │      │              │204頁           │得新臺幣伍佰元│
│              │              │              │      │              │監聽紀錄：      │沒收，如全部或│
│              │              │              │      │              │偵2231卷162頁   │一部不能沒收時│
│              │              │              │      │              │                │，以其財產抵償│
│              │              │              │      │              │                │之；如附表二所│
│              │              │              │      │              │                │示之物沒收銷燬│
│              │              │              │      │              │                │；如附表三所示│
│              │              │              │      │              │                │之物沒收。    │
├───────┼───────┼───────┼───┼───────┼────────┼───────┤
│11            │97年5月16日   │南投縣水里鄉  │500元 │己○○        │己○○警詢：    │販賣第一級毒品│
│（13）        │上午9時50分許 │太平街撞球場  │      │（誤載辛○○）│偵2231卷157頁   │，累犯，處有期│
│              │（同日上午9時 │旁巷子內      │      ├───────┤己○○偵訊：    │徒刑拾柒年；販│
│              │41分許）      │              │      │0000000000    │偵2231卷204頁   │賣第一級毒品所│
│              │              │              │      │              │監聽紀錄：      │得新臺幣伍佰元│
│              │              │              │      │              │偵2231卷162頁反 │沒收，如全部或│
│              │              │              │      │              │                │一部不能沒收時│
│              │              │              │      │              │                │，以其財產抵償│
│              │              │              │      │              │                │之；如附表二所│
│              │              │              │      │              │                │示之物沒收銷燬│
│              │              │              │      │              │                │；如附表三所示│
│              │              │              │      │              │                │之物沒收。    │
├───────┼───────┼───────┼───┼───────┼────────┼───────┤
│12            │97年5月間某日 │分別在南投縣水│各次均│己○○        │己○○偵訊：    │販賣第一級毒品│
│（14）        │共計4 次      │里鄉○○街撞球│500 元│（誤載辛○○）│偵2231卷203～   │，累犯，處有期│
│              │              │場旁巷子內或南│，4次 ├───────┤204頁           │徒刑拾柒年；販│
│              │              │投縣水里鄉彰化│合計  │0000000000    │己○○警詢：    │賣第一級毒品所│
│              │              │銀行前等處    │2000元│              │偵2231卷158頁   │得新臺幣伍佰元│
│              │              │              │      │              │                │沒收，如全部或│
│              │              │              │      │              │                │一部不能沒收時│
│              │              │              │      │              │                │，以其財產抵償│
│              │              │              │      │              │                │之；如附表二所│
│              │              │              │      │              │                │示之物沒收銷燬│
│              │              │              │      │              │                │；如附表三所示│
│              │              │              │      │              │                │之物沒收。    │
│              │              │              │      │              │                │販賣第一級毒品│
│              │              │              │      │              │                │，累犯，處有期│
│              │              │              │      │              │                │徒刑拾柒年；販│
│              │              │              │      │              │                │賣第一級毒品所│
│              │              │              │      │              │                │得新臺幣伍佰元│
│              │              │              │      │              │                │沒收，如全部或│
│              │              │              │      │              │                │一部不能沒收時│
│              │              │              │      │              │                │，以其財產抵償│
│              │              │              │      │              │                │之；如附表二所│
│              │              │              │      │              │                │示之物沒收銷燬│
│              │              │              │      │              │                │；如附表三所示│
│              │              │              │      │              │                │之物沒收。    │
│              │              │              │      │              │                │販賣第一級毒品│
│              │              │              │      │              │                │，累犯，處有期│
│              │              │              │      │              │                │徒刑拾柒年；販│
│              │              │              │      │              │                │賣第一級毒品所│
│              │              │              │      │              │                │得新臺幣伍佰元│
│              │              │              │      │              │                │沒收，如全部或│
│              │              │              │      │              │                │一部不能沒收時│
│              │              │              │      │              │                │，以其財產抵償│
│              │              │              │      │              │                │之；如附表二所│
│              │              │              │      │              │                │示之物沒收銷燬│
│              │              │              │      │              │                │；如附表三所示│
│              │              │              │      │              │                │之物沒收。    │
│              │              │              │      │              │                │販賣第一級毒品│
│              │              │              │      │              │                │，累犯，處有期│
│              │              │              │      │              │                │徒刑拾柒年；販│
│              │              │              │      │              │                │賣第一級毒品所│
│              │              │              │      │              │                │得新臺幣伍佰元│
│              │              │              │      │              │                │沒收，如全部或│
│              │              │              │      │              │                │一部不能沒收時│
│              │              │              │      │              │                │，以其財產抵償│
│              │              │              │      │              │                │之；如附表二所│
│              │              │              │      │              │                │示之物沒收銷燬│
│              │              │              │      │              │                │；如附表三所示│
│              │              │              │      │              │                │之物沒收。    │
├───────┼───────┼───────┼───┼───────┼────────┼───────┤
│13            │97年5月10日   │南投縣水里鄉  │1000元│丁○○        │丁○○警詢：    │販賣第一級毒品│
│（15）        │下午7時40分許 │新城村鐵路旁  │      ├───────┤偵2231卷169～   │，累犯，處有期│
│              │（同日下午7時 │某處          │      │0000000000    │170頁           │徒刑拾柒年；販│
│              │27分許）      │              │      │              │丁○○偵訊：    │賣第一級毒品所│
│              │              │              │      │              │他193卷80頁     │得新臺幣壹仟元│
│              │              │              │      │              │監聽紀錄：      │沒收，如全部或│
│              │              │              │      │              │偵2231卷176頁   │一部不能沒收時│
│              │              │              │      │              │                │，以其財產抵償│
│              │              │              │      │              │                │之；如附表二所│
│              │              │              │      │              │                │示之物沒收銷燬│
│              │              │              │      │              │                │；如附表三所示│
│              │              │              │      │              │                │之物沒收。    │
├───────┼───────┼───────┼───┼───────┼────────┼───────┤
│14            │97年5月15日   │南投縣水里鄉  │500元 │丁○○        │丁○○警詢：    │販賣第一級毒品│
│（16）        │下午7時25分許 │太平街撞球場  │      ├───────┤偵2231卷170頁   │，累犯，處有期│
│              │（同日下午7時 │旁巷子內      │      │0000000000    │丁○○偵訊：    │徒刑拾柒年；販│
│              │17分許）      │              │      │              │他193卷80頁     │賣第一級毒品所│
│              │              │              │      │              │監聽紀錄：      │得新臺幣伍佰元│
│              │              │              │      │              │偵2231卷176頁   │沒收，如全部或│
│              │              │              │      │              │                │一部不能沒收時│
│              │              │              │      │              │                │，以其財產抵償│
│              │              │              │      │              │                │之；如附表二所│
│              │              │              │      │              │                │示之物沒收銷燬│
│              │              │              │      │              │                │；如附表三所示│
│              │              │              │      │              │                │之物沒收。    │
├───────┼───────┼───────┼───┼───────┼────────┼───────┤
│15            │97年4月23日   │南投縣水里鄉  │500元 │癸○○        │癸○○警詢：    │販賣第一級毒品│
│（17）        │中午12時10分許│民權路中小企  │      ├───────┤偵2231卷178～   │，累犯，處有期│
│              │（同日中午12時│銀前與南投縣  │      │0000000000    │179頁           │徒刑拾柒年；販│
│              │1分許）       │水里鄉中央村  │      │              │癸○○偵訊：    │賣第一級毒品所│
│              │              │民族街212號車 │      │              │他193卷21～22頁 │得新臺幣伍佰元│
│              │              │庫內          │      │              │監聽紀錄：      │沒收，如全部或│
│              │              │              │      │              │偵2231卷181頁   │一部不能沒收時│
│              │              │              │      │              │                │，以其財產抵償│
│              │              │              │      │              │                │之；如附表二所│
│              │              │              │      │              │                │示之物沒收銷燬│
│              │              │              │      │              │                │；如附表三所示│
│              │              │              │      │              │                │之物沒收。    │
├───────┼───────┼───────┼───┼───────┼────────┼───────┤
│16            │97年5月17日某 │南投縣水里鄉  │500元 │癸○○        │癸○○警詢：    │販賣第一級毒品│
│（18）        │時許          │民權路彰化銀  │      ├───────┤偵2231卷178～   │，累犯，處有期│
│              │              │行前與南投縣  │      │0000000000    │179頁           │徒刑拾柒年；販│
│              │              │水里鄉中央村  │      │              │癸○○偵訊：    │賣第一級毒品所│
│              │              │民族街212號車 │      │              │他193卷21～22頁 │得新臺幣伍佰元│
│              │              │庫內          │      │              │                │沒收，如全部或│
│              │              │              │      │              │                │一部不能沒收時│
│              │              │              │      │              │                │，以其財產抵償│
│              │              │              │      │              │                │之；如附表二所│
│              │              │              │      │              │                │示之物沒收銷燬│
│              │              │              │      │              │                │；如附表三所示│
│              │              │              │      │              │                │之物沒收。    │
├───────┴───────┴───────┴───┴───────┴────────┴───────┤
│販賣海洛因之總所得：10,000元                                                                            │
└────────────────────────────────────────────────────┘
附表二：被告丙○○所持有
┌──┬────────────────────┬──────┐
│編號│扣押物品                                │備      考  │
├──┼────────────────────┼──────┤
│1   │附著海洛因難以析離之黑色電子秤1個       │供販賣海洛因│
│    │                                        │之用        │
├──┼────────────────────┼──────┤
│2   │附著海洛因難以析離之銀色電子秤1個       │供販賣海洛因│
│    │                                        │之用        │
├──┼────────────────────┼──────┤
│3   │附著海洛因難以析離之研磨杯1個           │供販賣海洛因│
│    │                                        │之用        │
├──┼────────────────────┼──────┤
│4   │附著海洛因難以析離之研磨棒1支           │供販賣海洛因│
│    │                                        │之用        │
├──┼────────────────────┼──────┤
│5   │附著海洛因難以析離之鐵湯匙1支           │供販賣海洛因│
│    │                                        │之用        │
├──┼────────────────────┼──────┤
│6   │附著海洛因難以析離之水彩筆1支           │供販賣海洛因│
│    │                                        │之用        │
└──┴────────────────────┴──────┘
附表三：被告丙○○所有
┌──┬────────────────────┬──────┐
│編號│扣押物品                                │備      考  │
├──┼────────────────────┼──────┤
│1   │中型空包裝袋20個                        │均丙○○所有│
│    │                                        │，供販賣海洛│
│    │                                        │因使用      │
├──┼────────────────────┼──────┤
│2   │小型空包裝袋25個                        │均丙○○所有│
│    │                                        │，供販賣海洛│
│    │                                        │因使用      │
├──┼────────────────────┼──────┤
│3   │0000000000號行動電話ＳＩＭ卡            │均丙○○所有│
│    │                                        │，供販賣海洛│
│    │                                        │因使用      │
└──┴────────────────────┴──────┘


司法院資訊處製作；財團法人民間司法改革基金會備份。
